臺灣南投地方法院刑事判決　
109年度易字第206號
公  訴  人  臺灣南投地方檢察署檢察官 
被      告  蕭進雄


上列被告因詐欺案件，經檢察官提起公訴（109年度偵緝字第56
號），被告在本院審理程序進行中就被訴事實為有罪之陳述，本
院合議庭裁定由受命法官獨任依簡式審判程序，判決如下：
    主  文
蕭進雄犯詐欺取財罪，累犯，處有期徒刑壹年；未扣案之犯罪所
得如附表編號1至13所示之茶葉，均沒收，於全部或一部不能沒
收或不宜執行沒收時，追徵其價額。
    事  實
一、蕭進雄明知無資力，竟意圖為自己不法所有，基於詐欺之接
    續犯意，於民國108年6月24日持手機聯繫羅秀香，以偽名「
    蕭勝雄」向居住於南投縣鹿谷鄉之羅秀香佯稱購買茶葉，致
    羅秀香誤信蕭進雄有支付款項能力而陷於錯誤，於附表所示
    時間，在南投縣鹿谷鄉寄出如附表所示數量及價格之茶葉予
    蕭進雄後，蕭進雄未曾付款。嗣經羅秀香向蕭進雄追收茶葉
    貨款金額未果，且無法聯繫蕭進雄，始悉受騙報警處理而查獲
    上情。
二、案經羅秀香訴由南投縣政府警察局竹山分局報告臺灣南投地
    方檢察署檢察官偵查起訴。
    理  由
壹、程序方面：
    本件被告蕭進雄所犯非為死刑、無期徒刑、最輕本刑為3年
    以上有期徒刑之罪或高等法院管轄第一審案件，其於本院審
    理程序進行中，就被訴事實為有罪之陳述，經告知被告簡式
    審判程序之旨，並聽取公訴人及被告之意見後，本院合議庭
    依刑事訴訟法第273條之1之規定，裁定由受命法官獨任進行
    簡式審判程序，且依同法第273條之2規定，不受同法第159
    條第1項、第161條之2、第161條之3、第163條之1及第164條
    至第170條有關證據提示、交互詰問及傳聞證據等相關規定
    之限制，合先敘明。
貳、實體方面：
一、上揭犯罪事實業經被告於本院審理中坦承不諱（見卷六第38
    1、385頁），核與證人即告訴人羅秀香於警詢時、偵查中及
    本院審理中之證述情節相符（見卷一第1至8頁；卷二第8至1
    0頁，卷六第374至381頁），並有宅急便寄件收據顧客收執
    聯22張、農民出售農產物收據5張、宅急便仁德營業所監視
    器畫面翻拍照片28張、黑貓宅急便收件人簽收之配送聯18張
    等件在卷可稽（見卷一第9至19、21至24、31至44、76頁；
    卷四第25至37頁），足認被告前開任意性自白與事實相符。
    從而，本案事證明確，被告犯行堪以認定，應依法論科。
二、論罪科刑：
  ㈠核被告蕭進雄所為，係犯刑法第339條第1項詐欺取財罪。
　㈡被告先後詐欺告訴人羅秀香之行為，係基於同一犯意，於密
    切接近之時間實施，侵害同一法益，各行為之獨立性薄弱，
    依一般社會觀念，難以強行分開，應視為數個舉動之接續施
    行，合為包括之一行為予以評價較為合理，應論以接續犯。
  ㈢被告前於101年間，因詐欺案件，經臺灣桃園地方法院以102
    年度易字第690號判決判處有期徒刑4月、5月、3月，復經檢
    察官提起上訴，而經臺灣高等法院判決以103年度上易字第2
    639號判決判處有期徒刑5月、6月、4月，定應執行有期徒刑
    1年，於105年3月29日假釋出監並付保護管束，迄105年6月1
    6日假釋期滿未經撤銷，視為有期徒刑執行完畢等情，有臺
    灣高等法院被告前案紀錄表1份在卷可按，其於刑之執行完
    畢後，5年內因故意再犯本件有期徒刑以上之罪，為累犯。
    衡諸被告本案犯行與其上揭構成累犯之前案均係詐欺案件，
    足見其對刑法反應能力薄弱、有特別惡性存在，且無司法院
    大法官釋字第775號所指罪刑不相當之情形，爰依刑法第47
    條第1項之規定加重其刑。
  ㈣爰以行為人之責任為基礎，審酌被告前已有多次詐欺前科，
    竟仍不思以正當手段獲取財物，明知無資力給付茶葉貨款仍
    向告訴人購買茶葉，而詐騙告訴人，使告訴人蒙受財產上損
    失，所為實不足取。又被告於偵查中、本院審理過程中，多
    次通緝或傳喚未到，而到庭時則數度表示要賠償告訴人之損
    失，請求檢察官及法院給予其時間籌錢，惟迄未賠償告訴人
    分毫，顯見被告僅係一再拖延，嚴重浪費司法資源；且被告
    係經本院傳喚告訴人行交互詰問完畢後，方坦承犯行，並非
    自始至終坦承犯行，實難謂犯後態度良好。復參酌公訴檢察
    官到庭陳稱：案發至今已2年多，被告仍未賠償告訴人，犯
    後態度不佳，且多次藉故拖延，告訴人數度前往開庭，請從
    重量刑之意見（見卷六第386頁）。並考量其犯罪之動機、
    目的、手段、所詐得財物及犯罪所生損害；復審酌被告自陳
    國小畢業之教育程度，經濟狀況不佳，因為肺癌無法工作，
    偶爾才有工作，賭博輸掉很多錢之家庭生活經濟狀況（見卷
    六第387頁）等一切情狀，量處如主文所示之刑。
三、被告先後向告訴人詐得如附表編號1至13所示之茶葉共670台
    斤(價值共新臺幣99萬6000元)，為被告之犯罪所得，且均未
    扣案，應依刑法第38條之1第1項前段、第3項規定宣告沒收
    ，並於全部或一部不能沒收或不宜執行沒收時，追徵其價額
    。
四、如不服本件判決，得自收受送達之翌日起20日內，表明上訴
    理由，向本院提起上訴狀（須附繕本）。
據上論斷，應依刑事訴訟法第273條之1第1項、第284條之1、第2
99條第1項前段，判決如主文。
本案經檢察官鄭文正提起公訴，檢察官林孟賢到庭執行職務。
中　　華　　民　　國　　111 　年　　4 　　月　　19  　日
                        刑事第二庭    法  官  顏紫安
以上正本與原本無異。
如不服本判決應於收受送達後20日內向本院提出上訴書狀，並應
敘述具體理由；其未敘述上訴理由者，應於上訴期間屆滿後20日
內向本院補提理由書（均須按他造當事人之人數附繕本）「切勿
逕送上級法院」。
告訴人或被害人如對於本判決不服者，應具備理由請求檢察官上
訴，其上訴期間之計算係以檢察官收受判決正本之日期為準。
                                      書記官  劉芳竺
中　　華　　民　　國　　111 　年　　4 　　月　　20　　日
附錄本判決論罪科刑法條：
刑法第339條
意圖為自己或第三人不法之所有，以詐術使人將本人或第三人之
物交付者，處五年以下有期徒刑、拘役或科或併科五十萬元以下
罰金。
以前項方法得財產上不法之利益或使第三人得之者，亦同。
前二項之未遂犯罰之。
附表
編號 寄件日期 茶葉數量 價格(新臺幣) 1 108年6月25日 1件，30台斤(春茶) 5萬1000元 2 108年6月27日 2件，60台斤(春茶) 10萬2000元 3 108年7月1日 4件，120台斤(春茶) 20萬4000元 4 108年7月3日 2件，60台斤(春茶) 10萬2000元 5 108年7月5日 1件，30台斤(春茶) 5萬1000元 6 108年7月8日 2件，60台斤(春茶) 10萬2000元 7 108年7月15日 1件，30台斤(春茶) 5萬1000元 8 108年7月24日 3件，100台斤(夏茶) 7萬5000元 9 108年7月26日 1件，30台斤(春茶) 5萬1000元 10 108年8月2日 1件，30台斤(春茶) 5萬1000元 11 108年8月5日 2件，60台斤(春茶) 10萬2000元 12 108年8月6日 1件，30台斤(夏茶) 2萬7000元 13 108年8月9日 1件，30台斤(夏茶) 2萬7000元  總計 22件，670台斤 99萬6000元 

卷宗對照表：
              卷       宗      全      名 簡  稱 南投縣政府警察局竹山分局投竹警偵字第1080015381號刑案偵查卷宗 卷一 臺灣南投地方檢察署108年度偵字第5665號偵查卷宗 卷二 臺灣南投地方檢察署109年度他字第368號偵查卷宗 卷三 臺灣臺中地方檢察署109年度他字第439號偵查卷宗 卷四 臺灣南投地方檢察署109年度偵緝字第56號偵查卷宗 卷五 臺灣南投地方法院109年度易字第206號刑事卷宗 卷六